臺灣彰化地方法院刑事判決　　　　　　　94年度訴字第1721號
公　訴　人　臺灣彰化地方法院檢察署檢察官
被　　　告　戊○○
上列被告因搶奪案件，經檢察官提起公訴（94年度偵字第6834號
），及移送併辦（94年度偵字第8123號、第8505號），於本院準
備程序中，被告就被訴事實為有罪之陳述，經本院合議庭裁定改
依簡式審判程序審理，並判決如下：
    主  文
戊○○共同連續意圖為自己不法之所有，而搶奪他人之動產，累
犯，處有期徒刑貳年陸月。扣案之半罩式安全帽壹頂、安全帽壹
頂、口罩壹只，均沒收之。
    事  實
一、戊○○前於民國九十三年間因連續施用第一級毒品案件，經
    本院判處有期徒刑十月確定，經送監執行，於九十四年五月
    十九日縮刑期滿執行完畢。竟仍不知悔改，由其單獨或與甲○○（另行審結）、許議銓、蔡興益，共同基於意圖為自己
    不法所有之概括犯意，互相謀議搶奪、竊取他人財物（各次
    參與人詳如附表所示），連續於附表所示之時間、地點，以
    附表所示之犯罪方法搶奪或竊取如附表所示被害人所有之財
    物。所得財物除互相朋分花用或變賣外，餘則予以丟棄在彰
    化縣田中鎮○○路二二五項之「中興教練場」旁或彰化縣田
    中鎮八堡圳等處。嗣先於九十四年八月二十四日晚上八時許
    ，為警在其位於彰化縣田中鎮○○里○○路一九七巷二十三
    號之住處查獲，並扣得其所有、供搶奪所用之半罩式安全帽
    一頂。後於九十四年十月九日凌晨二時許，為警在其前開住
    處查獲，並扣得其所有、供犯罪所用之安全帽一頂、口罩一
    只、黑色Ｔ恤一件、白色Ｔ恤一件、褐色七分褲一件，始分
    別查悉上情。
二、案經彰化縣警察局田中分局、員林分局報告臺灣彰化地方法
    院檢察署檢察官偵查起訴。
    理  由
一、被告等於準備程序中，就犯罪事實為有罪之陳述，且所犯係
    死刑、無期徒刑、最輕本刑為三年以上有期徒刑以外之罪，
    經本院合議庭依刑事訴訟法第二百七十三條之一第一項之規
    定，裁定由法官一人獨任進行簡式審判程序，先此敘明。
二、證據名稱：
    （一）證人乙○○○、張文財、庚○○、己○○、許森民、
          辛○○、符志斌、丙○○、李信緯於警詢中之證述。
    （二）證人蔡興益、許議銓、甲○○於警詢、偵查中之證述
          。
    （三）贓物認領保管單二張、破損支票一張。
    （四）機車車籍作業系統查詢認可資料。
    （五）彰化縣警察局田中分局九十四年八月二十四日、九十
          四年十月九日自願受搜索同意書、扣押筆錄、扣押物
          品收據、扣押物品目錄表。
    （六）金飾買入登記簿。
    （七）車輛竊盜、車牌失竊資料個別查詢報表－查詢車輛認
          可資料表三紙。
    （八）監視器翻拍照片。
    （九）被告自白。
三、扣案之半罩式安全帽一頂、安全帽一頂、口罩一只，為被告
    所有、供犯罪所用之物，業經被告自承在卷，應依刑法第三
    十八條第一項第二款規定，宣告沒收之。至於本案另扣得之
    黑色Ｔ恤一件、白色Ｔ恤一件、褐色七分褲一件雖為被告犯
    罪時所穿著，但僅為生活之通常用品，核無沒收必要，附此
    敘明。
四、應適用之法條：刑事訴訟法第二百七十三條之一第一項、第
    二百九十九條第一項前段、第三百十條之二、第四百五十四
    條第一項，刑法第二十八條、第五十六條、第三百二十條第
    一項、第三百二十五條第一項、第五十五條、第四十七條、
    第三十八條第一項第二款。
五、如不服本判決，自本判決送達之日起十日內，得提起上訴。
中　　華　　民　　國　　94　　年　　12　　月　　2 　　日
                  刑事第三庭          法  官    王昌鑫
以上正本證明與原本無異。
如不服本判決，應於判決送達後十日內向本院提出上訴狀 (須附
繕本 )。
告訴人或被害人對於判決如有不服具備理由請求檢察官上訴者，
其上訴期間之計算係以檢察官收受判決正本之日期為準。
中　　華　　民　　國　　94　　年　　12　　月　　5 　　日
                                      書記官    陳文俊
附表：
  ┌──┬─────────┬──────────┬────┬────┬───────────┬────────┐
  │編號│犯罪時間          │犯罪地點            │犯罪參與│被害人  │犯罪方法              │所得財物（新臺幣│
  │    │                  │                    │人      │        │                      │）              │
  ├──┼─────────┼──────────┼────┼────┼───────────┼────────┤
  │一  │九十四年八月二十四│彰化縣田中鎮中潭里員│戊○○  │乙○○○│甲○○騎乘機車，後座搭│身分證、健保卡各│
  │    │日下午五時四十五分│集路三段一巷二號    │甲○○  │        │載戊○○，二人騎車接近│一張、郵局存款簿│
  │    │許               │                    │        │        │乙○○○後，戊○○遂趁│一本、印章一枚、│
  │    │                  │                    │        │        │其不及防備之際，徒手行│手機一支、現金四│
  │    │                  │                    │        │        │搶乙○○○置於機車踏板│千五百元、面額十│
  │    │                  │                    │        │        │上之皮包              │六萬支票一張    │
  ├──┼─────────┼──────────┼────┼────┼───────────┼────────┤
  │二  │九十四年九月二十七│彰化縣田中鎮○○路之│戊○○  │庚○○  │以自備鑰匙（未據扣案）│車牌號碼：ＫＱＬ│
  │    │日上午某時許      │「龍門旅社」前      │        │        │，徒手竊取庚○○置於該│－一七六號重型機│
  │    │                  │                    │        │        │地之機車              │車一部          │
  ├──┼─────────┼──────────┼────┼────┼───────────┼────────┤
  │三  │九十四年九月二十七│彰化縣社頭鄉○○路七│戊○○  │己○○  │由許議銓騎乘車牌號碼：│現金一千八百元及│
  │    │日上午十時四十分許│四三號前            │許議銓  │        │ＫＱＬ－一七六號重型機│證件            │
  │    │                  │                    │        │        │車，後座搭載戊○○，渠│                │
  │    │                  │                    │        │        │等於擇定己○○為行搶對│                │
  │    │                  │                    │        │        │象後，由戊○○佯裝問路│                │
  │    │                  │                    │        │        │，而趁己○○不及防備之│                │
  │    │                  │                    │        │        │際，搶奪皮包          │                │
  ├──┼─────────┼──────────┼────┼────┼───────────┼────────┤
  │四  │九十四年九月二十九│彰化縣社頭鄉○○路一│戊○○  │        │由許議銓以自備鑰匙，徒│車牌號碼：ＫＳＫ│
  │    │日晚上七時許      │段六七三之二號「百水│許議銓  │丁○○  │手竊取李信緯置於該地之│－一一九號重型機│
  │    │                  │軒泡沫紅茶店」前    │        │        │機車，而戊○○則在旁把│車一部          │
  │    │                  │                    │        │        │風                    │                │
  ├──┼─────────┼──────────┼────┼────┼───────────┼────────┤
  │五  │九十四年九月二十九│彰化縣員林鎮○○路一│戊○○  │丙○○  │由許議銓騎乘機車，後座│現金五百元、手機│
  │    │日晚上八時三十分許│段與浮圳巷口往東一百│許議銓  │        │搭載戊○○，渠等於騎車│二支、信用卡、提│
  │    │                  │公尺處              │        │        │接近丙○○後，戊○○遂│款卡、現金卡及證│
  │    │                  │                    │        │        │趁丙○○不及防備之際，│件              │
  │    │                  │                    │        │        │搶奪丙○○之黑色皮包  │                │
  ├──┼─────────┼──────────┼────┼────┼───────────┼────────┤
  │六  │九十四年十月八日下│彰化縣社頭鄉舊社村南│戊○○  │辛○○  │由蔡興益騎乘車牌號碼：│金項鍊一條      │
  │    │午一時十分許      │勢巷十號之二前      │蔡興益  │        │ＭＬＫ－六二七號重型機│                │
  │    │                  │                    │        │        │車，後做搭載戊○○，渠│                │
  │    │                  │                    │        │        │等於騎車接近辛○○後，│                │
  │    │                  │                    │        │        │戊○○遂趁其不及防備之│                │
  │    │                  │                    │        │        │際，搶奪其金項鍊      │                │
  └──┴─────────┴──────────┴────┴────┴───────────┴────────┘
